

# **周志强** 男

目前公司: 广东洪睿信息科技有限公司

目前职位: PM 工作年限: **1**年

## 基本资料

年 龄: **23** 婚姻状况: 未婚

手 机: 13332819196 邮 箱: 904943307@qq.com

国 籍: 中国 户 籍: 湖南省永顺县

目前状态: 在职,正在寻找机会 所在地点: 广州

个人主站:

### 工作经历

2016.10-至今 广东洪睿信息科技有限公司

公司行业: 互联网/移动互联网/电子商务

PM 2016.10-至今

工作地点: 广州

所在部门: PMO

汇报对象: 副总经理

下属人数: 8

工作职责: 1. 协助部门领导制定项目管理制度与方案;

- 2. 负责向客户提供软件开发解决方案;
- 3. 对所负责的项目进行需求调研并进行分析,并制作产品原型设计;
- 4. 对产品的设计、开发、渠道、定价等过程进行全程管理;
- 5. 项目在不同阶段出现的问题进行记录并进行处理;
- 6. 对项目成本作出评估并进行管理;
- 7. 负责组织项目开发团队完成项目的功能设计和实施;
- 8. 负责产品项目的开发,对进度和质量进行监控;
- 9. 协助企业和部门领导完成有关内部产品的其它工作;
- 10. 负责与相关部门进行联络和协调;

工作业绩: 1. 负责公司接受的项目,为公司创造相应项目的收益

- 2. 参与上级和项目经理对公司进行管理,协调各个部门工作
- 3. 参与编制公司部分项目管理流程规范

#### 教育经历

#### 吉首大学 ( 2013.09 - 2017.06 )

专业名称: 软件工程 学历: 本科 是否统招: 是

主修课程: 软件工程、Java 基础、J2EE、C语言、SQL Server 数据库、计算机网络技术、计算机原理

获得奖项: 优秀班长(连续3年)、优秀学生会干部(连续3年)、院三等奖学金、演讲比赛三等奖、院辩论赛

三等奖、其他活动类奖项。

在校职位: 班长、院学生会学习部部长。

### 专业能力

系统集成项目管理工程师(中级)、软件设计师(中级)、软件开发工程师(JAVA)、英语(简单沟通 CET4)、普通话(二级乙等)

#### 项目经历

## 新协力二手汽车交易平台 2017.02-至今

项目职务: 项目助理

项目描述: 1. 该项目是包括后台管理系统、APP、微信、web 网站的二手车交易平台

2.平台另一核心业务: 二手车拍卖, 通过暗拍进行公平拍卖

3.利用二手车商家,在销售平台上买卖二手车

4.平台通过收取二手车商的入驻费及拍卖的信息费获得一定利益,促进二手车的销售

项目职责: 1.需求调研, 竞品分析, 提出初期产品改进计划

2.分析充分了解用户需求并进行原型设计

3.和客户沟通,提出建议并对产品进行改进

4.制定产品项目规划,协调相关部门进行工作

5.设计实体关系图

6.对项目进度和质量进行监控

项目业绩: 1.熟悉二手车销售行业的相关流程

2.熟悉车辆销售产品的结构

田间 **APP** 2017.03-2017.05

项目职务: 项目经理

项目描述: 该 APP 是华南农业大学某科研中心开发的一款管理田亩种植,商品销售的 APP。

项目职责: 1.制定整个项目计划,对产品和功能进行估价

2.了解客户的要求以及对用户使用习惯心理等需求进行分析

3.根据要求和需求与客户沟通共同完成项目的原型设计

- 4.制定项目进度调整计划,监督开发工作
- 5.测试产品质量,及时提出改进建议
- 6.制定项目合同文档等相关工作

汽车增值服务管理系统 2017.02-2017.03

项目职务: 项目经理

项目描述: 项目为广汽旗下一公司开发的服务于汽车质保方面增值服务的管理系统,包括增值服务买卖和

业绩统计等。

项目职责: 1.制定整个项目计划,对产品和功能进行估价

2.详细了解客户的要求以及对用户使用习惯心理等需求进行分析,并修改需求文档

3.了解物流相关流程根据客户要求和需求进行原型设计

4.与客户进行业务沟通,提出建议

5.根据项目进度调整计划,监督开发工作

6.测试产品质量,及时提出建议改进

## 空气智能净化器控制 APP

2017.01-2017.02

项目职务: 项目经理

项目描述: 该项目是基于云端数据的智能家居软件 APP 的开发

项目职责: 1.分析充分了解用户需求并进行原型设计,对相应功能进行估价

2.需求调研并分析后,进行产品改进

3.制定产品项目规划,协调相关部门进行工作

4.设计实体关系图,协助数据库相关人员进行数据库改进

5.对项目进度和质量进行监控

项目业绩: 熟悉实体关系图的相关设计,完成对项目数据库结构的设计

#### 邦莱国际客户关系管理系统

2016.12-2017.01

项目职务: 项目经理

项目描述: 系统主要为客户管理和订单管理,主要为客户管理大量用户数据使用

项目职责: 1.分析产品功能对项目进行估价,进行项目计划的制定

2.分析了解客户需求,并对客户提出意见后进行原型设计

3.协调部门进行开发,并对开发进程进行跟踪监控

项目业绩: 熟悉开发生命周期,了解企业信息化系统开发流程

#### 自我评价

本人是软件工程专业毕业生,熟练 SSM 等主流开源框架,熟悉 J2EE 体系结构,对面向对象、MVC 有深刻的理解,熟练使用常用软件建模工具进行系统分析和设计,熟悉运用 Oracle,SQL Server 等数据库开发及 Tomcat 等主流应用服务器及 Oracle 数据库开发技术,实习期间作为 PM,自学系统集成项目管理工程师课程,管理工作遵循 CMMI 标准,主导和参与多个中小型政企信息系统及移动 APP 端项目管理工作,拥有一定的业务及管理经验。

我的优点在于较强的学习能力和较强的沟通能力,能承受较强的压力。